# 母子公司股权划转账务处理

提问人：zhongruifan 时间：2021-03-31 10:33:02
母公司A公司持有B公司100%股权， 2020 年 6 月A公司将全资子公司C公司30%的股权无偿划转给B公司。B公司账务处理 ：
1 、将C公司 2020 年 6 月净资产乘以30%作为长投的入账价值
2 、将A公司对C公司长投账面价值乘以30%作为入账价值。
请问 1 和 2 哪一种处理方式正确，是否有其他处理方式。

回答人：chenyiwei
一般做法是“2、将A公司对C公司长投账面价值乘以30%作为入账价值。”
另外，由于B和C最终都是A的全资子公司，虽然B持有C的30%股权，但很可能只有收益权，并没有参与其经营管理的权利，因此B对持有C的30%股权应作为金融资产核算。